臺灣新北地方法院刑事裁定
                                 111年度單禁沒字第1260號
聲  請  人  臺灣新北地方檢察署檢察官
被      告  陳麓元




上列聲請人因被告違反毒品危害防制條例案件，聲請單獨宣告沒
收違禁物（111年度聲沒字第1142號），本院裁定如下：
    主  文
扣案如附表編號1、2-2、3、4-1、5、6所示之物均沒收銷燬之。
其餘聲請駁回。
    理  由
一、本件聲請意旨略以：臺灣新北地方檢察署（下稱新北檢）11
    1年度毒偵緝字第1249、1250、1251、1252號、111年度撤緩
    毒偵緝字第26號、111年度毒偵字第3483號被告陳麓元違反
    毒品危害防制條例案件，業經不起訴處分確定，有該不起訴
    處分書在卷足稽。經查：前述案件所查扣如附表所示之物，
    屬於第二級毒品甲基安非他命或檢出含有此毒品成分（且難
    以析離），有如附表所示之鑑定報告附卷足證，爰依上開說
    明內容，均單獨聲請宣告沒收並諭知銷燬等語。
二、按違禁物或專科沒收之物得單獨宣告沒收，刑法第40條第2
    項定有明文；又甲基安非他命分屬管制之第二級毒品；查獲
    之第一、二級毒品及專供製造或施用第一、二級毒品之器具
    ，不問屬於犯罪行為人與否，均沒收銷燬之，毒品危害防制
    條例第2條第2項第2款、第18條第1項前段亦規定明確。
三、經查：
  ㈠被告陳麓元犯如附表編號4-1、4-2所示施用毒品案件，經本
    院以110年度毒聲字第1278號裁定送觀察、勒戒後，認無繼
    續施用毒品傾向，於民國111年7月15日執行完畢釋放出所，
    而其所犯如附表編號1、2-1、2-2、3、5、6所示施用毒品案
    件，均係在上揭觀察、勒戒執行完畢前，應均為前開觀察、
    勒戒效力所及，經新北檢檢察官以111年度毒偵緝字第1249
    號、第1250號、第1251號、第1252號、111年度撤緩毒偵緝
    字第26號、111年度毒偵字第3483號為不起訴處分確定，而
    本件扣案如附表編號1、2-2、3、4-1、5、6所示之甲基安非
    他命、分裝鏟、吸食器、玻璃球、玻璃球吸食器，經鑑定結
    果確含甲基安非他命成分或檢出含有此毒品成分（且難以析
    離），有如附表編號1、2-2、3、4-1、5、6所示鑑定書、鑑
    定分析報告在卷足憑。依上開說明，關於附表編號1、2-2、
    3、4-1、5、6部分聲請與首揭規定相符，應予准許，爰裁定
    如主文所示。
  ㈡至如附表編號2-1、4-2所示之甲基安非他命各1包，經取樣鑑
    驗後，均已無剩餘，本院無從宣告沒收銷燬，此部分之聲請
    ，應予駁回。　　
四、依刑事訴訟法第455條之36第2項，毒品危害防制條例第18條
    第1項前段，刑法第40條第2項，裁定如主文。
中　　華　　民　　國　　111 　年　　10　　月　　17　　日
                  刑事第十八庭  法　官  詹蕙嘉
上列正本證明與原本無異。
如不服本裁定，應於裁定送達後五日內敘明抗告理由，向本院提
出抗告狀。
                                書記官  方志淵
中　　華　　民　　國　　111 　年　　10　　月　　19　　日
附表：
編號 施用毒品犯行       扣案物品     鑑定報告   案 號 1 於110年9月16日8時許，在臺北市萬華區梧州街停車場內，以將甲基安非他命置於吸食器燒烤吸食煙霧方式，施用甲基安非他命1次 甲基安非他命4包（共淨重1.01公克、共驗餘淨重0.98公克） 臺北市政府警察局110年北市鑑毒字第249號鑑定書(臺灣臺北地方檢察署【下稱北檢】110年度毒偵字第3255號卷第43頁)  111年度毒偵緝字第1249號 2-1 於110年10月16日20時許，在新北市○○區○○路00巷00號，以將甲基安非他命置於吸食器燒烤吸食煙霧方式，施用甲基安非他命1次 甲基安非他命1包（淨重0.0004公克、驗餘淨重0公克）  臺北榮民總醫院110年11月22日北榮毒鑑字第C0000000號毒品成分鑑定書(新北檢110年度毒偵字第7677號卷第64頁)  111年度毒偵緝字第1250號 2-2  檢出甲基安非他命成分之分裝鏟1支   3 於110年10月6日20時許，在新北市新莊區瓊林南路附近某公廁內，以將甲基安非他命置於吸食器燒烤吸食煙霧方式，施用甲基安非他命1次 甲基安非他命4包（共淨重1.0415公克、共驗餘淨重1.0391公克）、檢出甲基安非他命成分之吸食器1組 臺北榮民總醫院110年11月22日北榮毒鑑字第C110079號毒品成分鑑定書(新北檢110年度毒偵字第7151號卷第60頁) 111年度毒偵緝字第1251號 4-1 於110年4月14日23時許，在臺北市萬華區華西街某公廁內，以將甲基安非他命置於玻璃球燒烤吸食煙霧方式，施用甲基安非他命1次 檢出甲基安非他命成分之玻璃球1組 台灣尖端先進生技醫藥股份有限公司111年6月3日出具之毒品證物鑑定分析報告(實驗室分析編號：DAA5603-1)(新北檢110年度毒偵字第3842號卷第64頁) 111年度毒偵緝字第1252號 4-2  甲基安非他命1包(淨重0.001公克、驗餘淨重0公克) 台灣尖端先進生技醫藥股份有限公司111年6月3日出具之毒品證物鑑定分析報告(實驗室分析編號：DAA5603-2)(新北檢110年度毒偵字第3842號卷第64頁背面)  5 於109年5月13日1時許，在臺北市萬華區華西街某公廁內，以將甲基安非他命置於玻璃球燒烤吸食煙霧方式，施用甲基安非他命1次 甲基安非他命4包(共計淨重2.300公克、共計驗餘淨重2.0298公克)、檢出甲基安非他命成分之玻璃球吸食器1組 交通部民用航空局航空醫務中心109年5月26日航藥鑑字第0000000號毒品鑑定書(臺灣士林地方檢察署109年度毒偵字第884號卷第135頁) 111年度撤緩毒偵緝字第26號 6 於111年3月18日23時許，在新北市新莊區新樹路某工地，以將甲基安非他命置於吸食器燒烤吸食煙霧方式，施用甲基安非他命1次 甲基安非他命1包（淨重0.462公克、驗餘淨重0.4618公克）、檢出甲基安非他命成分之玻璃球1組及分裝勺1支 交通部民用航空局航空醫務中心111年4月10日航藥鑑字第0000000號毒品鑑定書(北檢111年度毒偵字第959號卷第165頁)  111年度毒偵字第3483號